【裁判字號】    98,審訴,391
【裁判日期】    980414
【裁判案由】    毒品危害防制條例
【裁判全文】
臺灣桃園地方法院刑事判決             98年度審訴字第391號
公  訴  人  臺灣桃園地方法院檢察署檢察官
被      告  甲○○
上列被告因違反毒品危害防制條例案件，經檢察官提起公訴（97
年度毒偵字第5627號），被告於本院準備程序進行中，就被訴事
實為有罪之陳述，經本院告知簡式審判程序意旨，並聽取公訴人
及被告之意見後，本院合議庭裁定改依簡式審判程序審理，茲判
決如下：
    主    文
甲○○施用第一級毒品，累犯，處有期徒刑拾月，扣案之第一級
毒品海洛因貳包含袋（驗餘合計毛重零點伍捌公克）均沒收銷燬
之；又施用第二級毒品，累犯，處有期徒刑捌月，扣案之第二級
毒品甲基安非他命壹包含袋（驗餘毛重零點壹陸肆公克）沒收銷
燬之，吸食器壹組沒收；應執行有期徒刑壹年肆月，扣案之第一
級毒品海洛因貳包含袋（驗餘合計毛重零點伍捌公克）、第二級
毒品甲基安非他命壹包含袋（驗餘毛重零點壹陸肆公克）均沒收
銷燬之，吸食器壹組沒收。
    事實及理由
一、犯罪事實：緣甲○○前於民國87年間因違反麻醉藥品管理條
    例案件，經臺灣桃園地方法院檢察署檢察官提起公訴，嗣於
    毒品危害防制條例公布施行後，經本院裁定送觀察、勒戒後
    ，因認無繼續施用毒品傾向，經本院以87年度易字第795 號
    為免刑判決確定。於90年間又因施用毒品案件，經本院以90
    年度毒聲字第140 號裁定送觀察、勒戒後，認有繼續施用毒
    品傾向，經本院以90年度毒聲字第2814號裁定送強制戒治，
    嗣經本院以90年度毒聲字第4687號裁定停止戒治，於90年12
    月12日停止強制戒治出所並交付保護管束，後經本院以91年
    度毒聲字第1462號裁定撤銷停止戒治，於92年4 月17日執行
    完畢，本次施用毒品犯行，經本院以90年度訴字第1309號判
    決判處有期徒刑8 月確定；於91年間又因施用毒品案件，經
    本院以91年度易字第1896號判決判處有期徒刑7 月確定，上
    開2 罪接續執行，於93年6 月27日執行完畢。另因竊盜案件
    ，經本院以94年度壢簡字第1564號判決判處拘役30日確定；
    於94年間因施用毒品案件，經本院以94年度訴字第2481號判
    決判處有期徒刑10月、6 月，定應執行有期徒刑1 年3 月確
    定；於95年間分別因竊盜、贓物案件經本院以95年度易字第
    878 號及95年度壢簡字第1444號判決分別判處有期徒刑8 月
    、3 月確定；上開竊盜、毒品、竊盜、贓物4 罪經本院以96
    年度聲減字第879 號裁定減刑並定應執行有期徒刑1 年15日
    及拘役15日確定，於96年7 月15日執行完畢（於本案皆構成
    累犯）。於97年間又因施用第一級毒品案件，經本院以97年
    度審訴字第776 號判決判處有期徒刑10月確定；同年間再因
    施用第一、二級毒品案件，經本院以97年度審訴字第2197號
    判決分別判處有期徒刑10月、6 月，應執行有期徒刑1 年2
    月確定（尚未執行完畢）。詎其仍不知悔改，復基於施用第
    一、二級毒品之犯意，於97年9 月23日（起訴書誤載為7 月
    23日）晚上某時，在其位於桃園縣桃園市○○路239 巷8號3
    樓租屋處內，施用第二級毒品甲基安非他命1 次；又於翌（
    24）日上午某時，在上開租屋處內，施用第一級毒品海洛因
    1 次。嗣於97年9 月24日17時許，在上開租屋處為警查獲，
    並扣得第一級毒品海洛因2 包含袋（驗前合計毛重0.6 公克
    ，因鑑驗使用費失0.02公克，驗餘合計毛重0.58公克，含與
    毒品無法析離之包裝袋2 個）、第二級毒品甲基安非他命1
    包含袋（驗前毛重0.18公克，因鑑驗使用費失0.016 公克，
    驗餘毛重0.164 公克，含與毒品無法析離之包裝袋1 個）及
    其所有供施用第二級毒品所用之吸食器1 組。
二、證據名稱：
  (一)被告甲○○於警詢、檢察官偵查及本院審理時之自白。
  (二)桃園縣政府警察局桃園分局被採尿人尿液暨毒品真實姓名與
    編號對照表及台灣檢驗科技股份有限公司濫用藥物檢驗報告
    （尿液部分）各1 份。
  (三)桃園縣政府警察局桃園分局搜索扣押筆錄、扣押物品目錄表
    各1 份、扣案之第一級毒品海洛因2 包含袋（驗前合計毛重
    0.6 公克，因鑑驗使用費失0.02公克，驗餘合計毛重0.58公
    克，含與毒品無法析離之包裝袋2 個）、第二級毒品甲基安
    非他命1 包含袋（驗前毛重0.18公克，因鑑驗使用費失0.01
    6 公克，驗餘毛重0.164 公克，含與毒品無法析離之包裝袋
    1 個）、吸食器1 組及台灣檢驗科技股份有限公司濫用藥物
    檢驗報告（海洛因及甲基安非他命部分）2 紙。
  (四)臺灣高等法院被告前案紀錄表1 份。
三、應適用之法條：刑事訴訟法第299 條第1 項前段、第273 條
    之1 第1 項、第310 條之2 、第454 條第1 項，毒品危害防
    制條例第10條第1 項、第2 項、第18條第1 項前段，刑法第
    11條、第47條第1 項、第38條第1 項第2 款、第51條第5 款
    。
四、如不服本判決，得自收受送達之翌日起10日內向本院提出上
    訴狀（應附繕本），其未敘述上訴理由者，應於上訴期間屆
    滿後20日內補提理由書狀於本院，上訴於臺灣高等法院。
本案經檢察官丁俊成到庭執行職務。
中    華    民    國    98    年      4     月    14  日
                  刑事庭        法  官  林靜梅
以上正本證明與原本無異。
                                書記官  施春祝
中    華    民    國    98    年      4     月    14  日
本案論罪科刑法條：
毒品危害防制條例第10條
施用第一級毒品者，處 6 月以上 5 年以下有期徒刑。
施用第二級毒品者，處 3 年以下有期徒刑。


司法院資訊處製作；財團法人民間司法改革基金會備份。
